臺灣新竹地方法院刑事判決　　　　　　　　99年度訴字第18號
公　訴　人　臺灣新竹地方法院檢察署檢察官　　　　
被　　　告　廖廷興
指定辯護人　本院公辯護人林建和　
上列被告因妨害性自主案件，經檢察官提起公訴（97年度偵續字
第21號），本院判決如下︰
    主  文
廖廷興對於女子以其他違反意願之方法而為性交，處有期徒刑壹
年捌月。緩刑年。緩刑期間付保護管束。
    事  實
一、廖廷興於民國94年12月間係代號0000-0000 號成年女子（真
    實姓名年籍詳卷，下稱A 女）之房東，得知A 女近來與男友
    感情不順、情緒低落且迷信算命，基於強制性交之犯意，利
    用A 女感情遭逢不順、迷信之心理，於94年12月19日某時許
    ，在新竹縣湖口鄉○○街288 號6 樓之A 女承租套房內，向
    A 女佯稱自己為他人按摩能幫運勢不佳之人改運，致A 女陷
    於錯誤，深信按摩能改運，而同意讓廖廷興對其施以按摩之
    術，A 女並依廖廷興所述，於按摩前先行沐浴進行淨化儀式
    ，並於沐浴後僅著內褲、外裹浴巾便於按摩，廖廷興則先行
    離開。嗣廖廷興於同日晚上8 時到9 時之間再度前往前開A
    女承租套房內，要A 女趴在床上，任由廖廷興按摩背部、臀
    部等部位。廖廷興於按摩過程中，持續以言詞安撫A 女放鬆
    ，一面自行脫除衣、褲，且口中念念有詞，讓A 女誤認自己
    正施以按摩之術為她改運而解除戒心，竟趁A 女浴巾脫除、
    內褲因按摩脫離臀部，及背對自己無從防備之違反A 女意願
    之方法，將生殖器插入A 女之性器官內而強制性交得逞。A
    女驚覺有異轉身掙扎以手將廖廷興推開，廖廷興立即將性器
    官抽出，且離開A 女租屋處。A 女於廖廷興離開後，因不堪
    受辱而報警處理，而循線查獲上情。
二、案經A 女訴由新竹縣警察局竹北分局報告臺灣新竹地方法院
    檢察署檢察官偵查起訴。
    理  由
壹、程序事項：
    按被告以外之人於審判外之言詞或書面陳述，除法律有規定
    者外，不得作為證據；又被告以外之人於審判外之陳述，雖
    不符合同法第159條之1至第159條之4之規定，但經當事人於
    審判程序同意作為證據，法院審酌該言詞陳述或書面陳述作
    成時之情況，認為適當者，亦得為證據。當事人、代理人或
    辯護人於法院調查證據時，知有第159條第1項不得為證據之
    情形，而未於言詞辯論終結前聲明異議者，視為有前項之同
    意，刑事訴訟法第159條第1項及第159條之5分別定有明文。
    經查，本判決下列所引用之被告以外之人於審判外之陳述，
    屬傳聞證據部分，檢察官、被告、辯護人於本院準備、審理
    程序中均表示沒有意見，且迄於言詞辯論終結前亦未聲明異
    議。本院審酌上開證據資料製作時之情況，尚無違法不當及
    證明力明顯過低之瑕疵，亦認為以之作為證據應屬適當，故
    揆諸前開規定，爰依刑事訴訟法第159 條之5 規定，認前揭
    證據資料均有證據能力。
貳、實體部分：
一、訊據被告廖廷興對於前揭妨害性自主犯罪事實，於本院準備
    程序、審理時坦承不諱，並有下列事證可資為憑：
    (一)告訴人A 女
      1.於警詢中指訴：被告係伊所承租房屋房東之委託人，伊
        從94年12月1 日起開始承租。被告假藉伊運勢不順、情
        緒低落，假藉按摩幫伊轉運，被告叫伊先去洗澡，被告
        也回家洗澡，洗完澡後，於94年12月19日晚上8 點多到
        9 點多之間，被告叫伊躺在床上背對著他，被告說還沒
        按摩轉運之前，叫伊不要跟別人講，伊一直以為只是單
        純的按摩，所以伊就相信被告。之後伊就背對著被告躺
        在床上，被告剛開始衣著整齊，騎在伊身上，後來被告
        覺得很熱，就全部脫光一件不留。被告在按摩當中叫伊
        放輕鬆，後來被告就無預警將其生殖器放入伊的陰道，
        伊很緊張有以手去反抗、掙扎，被告一直不停安慰伊，
        被告說要幫伊轉運，看伊壓力很大，要幫伊調磁場，只
        是純粹按摩，被告一直不斷的說會好好的對伊，伊不理
        被告，伊反抗時身體已經正面朝向被告，被告就將其生
        殖器抽出等語（見96偵1781號偵查卷第10頁）
      2.於偵查中證述：被告是二房東，伊是跟被告租房子，由
        被告帶伊看房子。被告與伊聊天之餘，伊覺得被告人還
        不錯。被告說他會推拿可以改運，有很多小姐請被告推
        拿。案發當天，被告打電話給伊說要拿披薩給伊吃，伊
        當時心情低落，被告是二房東，伊不好意思拒絕。被告
        進入伊房間後，被告一直說他可以幫人家改運、按摩，
        被告說他先回去洗澡，又叫伊先洗澡，因為被告說伊洗
        完澡才要幫伊按摩，因為這樣全身比較乾淨，算是淨化
        的儀式。被告來了之後，當時伊僅穿浴袍及內褲，沒有
        穿胸罩，還沒有按摩之前，被告一直叫伊不要緊張，被
        告叫伊趴在床上，被告在幫伊按摩時，不知道何時也把
        自己的衣服脫掉了，後來被告整個人就趴在伊背後，伊
        很緊張，被告就叫伊放輕鬆不要緊張，要相信他，被告
        說他現在用力幫伊按摩，沒多久被告的性器官就進入伊
        的陰道，他的性器官進去後還一直叫伊不要緊張，伊一
        直爭扎時，被告還是叫伊不要緊張等語（見同上偵查卷
        第23-24 頁）。
      3.於偵查中指訴：被告平常見面對伊很熱情，表示出善意
        ，那時伊和男朋友不好，被告會送東西給伊，也很關心
        伊，因為被告是二房東，伊的戒心比較低。伊很迷信，
        比較常常會去聽信算命，以前沒有改過運，但在電視上
        有看過改運的事情。被告說要幫伊作法，不會對伊怎樣
        ，而且當時伊和男朋友感情不好、疏遠伊。當時伊有掙
        扎，因為那時受到驚嚇太大，因為伊背對著被告，被告
        一直念念有詞要伊放輕鬆，伊很緊張，伊覺得不對勁的
        時候，被告已經把他的生殖器放到伊身體裡面，伊後來
        才發現伊的褲子被脫到股溝，那時伊就反抗。被告離開
        後，那時很驚嚇害怕，伊不知道要如何面對其他人，伊
        很害怕之下打電話給李書臣，當天晚上報警，去驗傷等
        語（見97偵續21號偵查卷第11-13 頁）
      4.於本院審理時證述：伊於94年底曾經租屋在新竹縣湖口
        鄉○○街附近，承租期間已經忘記，當時是被告帶伊去
        看房子，也是跟被告簽約。當時伊與前任男朋友的關係
        不是很好，就比較相信算命、改運的東西，伊常常去廟
        裡拜拜，也會去問廟祝。伊居住在前開租屋處應該是有
        與被告聊到算命、改運的事情，但是在何處聊到、過程
        不是很記得了。被告向伊表示他會按摩，按摩會改運，
        時間已忘記、於94年12月19日晚上8 時30分許前幾個小
        時，被告有跟伊提起按摩可以改運，因為伊當時心情很
        低落，與男友處的不是很好，想算命會運氣比較好，加
        上被告會講一些關心伊的話，叫伊相信他，意思是他不
        會害伊，且被告的言談中讓伊有放心的感覺，覺得被告
        蠻可憐的，因為被告有一個玻璃娃娃要照顧，被告妻子
        在上班，所以蠻放心被告是不會害伊的。被告有向伊說
        按摩過程，當時伊半信半疑，但被告一再向伊保證，叫
        伊不要緊張，所以伊才相信被告所說按摩真的可以改運
        。被告跟伊說先回去各自洗澡，淨化一下身體，被告叫
        伊不要緊張、放輕鬆，被告也有跟伊說穿著內褲、包浴
        巾。我們各自沐浴更衣後，被告就到伊的房間，按摩時
        ，伊是裹著浴巾、穿著內褲趴在床上。按摩過程中被告
        先坐著，後來才慢慢趴著，浴巾及內褲係何時脫下，已
        經記不得了。伊一直背對著被告，被告由伊背後往下一
        直按到臀部，而當時伊不是很清楚內褲是否還在，只記
        得自己很緊張，被告一直安撫伊，叫伊要相信他，被告
        講一些伊聽不清楚的話，到後來伊發現時，伊的內褲被
        脫到股溝，被告已經整個趴下來，生殖器已經進去，來
        不及了，後來伊有轉身，被告就馬上站起來，被告的生
        殖器就出來，伊只記得被告叫伊做他的女人，伊當時受
        到驚嚇很惶恐，已不記得與被告間對話內容，伊想不起
        來有無反抗、掙扎、推開被告。與被告發生性關係不是
        伊願意的，伊當時只知道有按摩的事情，按摩可以改運
        ，且被告將其生殖器放入伊的陰道的時候，被告並未問
        過伊的意願，因為伊當時真的不知道等語（見本院99訴
        18號卷第94-108頁、第114 頁）。
    (二)依前開告訴人於警詢、偵查、本院審理時指訴、證述告訴
      人A 女係因相信被告佯稱按摩可以改運一事，而同意被告
      為其按摩改運，而被告竟趁為告訴人按摩之際，違反告訴
      人A 女意願，對告訴人性侵害得逞之情節，前後所述大致
      相符，並有告訴人當庭模擬被告為其按摩情狀所拍攝3 張
      照片（見同上卷第130 頁）可憑。而告訴人遭被告性侵後
      ，立即打電話告知李書臣遭被告性侵乙事，亦據證人李書
      臣於偵查中證述：伊與告訴人為朋友，告訴人被被告性侵
      後打電話告訴伊，當時伊在外面要去台北，在路上伊開車
      問她是什麼事，告訴人就一直哭也不講，要伊不要去台北
      ，後來伊就去找她，到告訴人那邊她說她被性侵，有些有
      講，有些沒講，她一直哭看起來很緊張，問她什麼事，她
      也不敢講，支支唔唔，女孩子發生這種事，也不敢講，後
      來伊帶她去報案，去醫院驗傷，後來她又叫伊帶她去朋友
      家住，因為她不敢回去，之後就沒有聯絡。之前告訴人有
      叫伊帶她去算命，她很相信這個，有人說哪邊算命很準，
      她就會去算命等語（見97偵續21號偵查卷第26-27 頁）。
    (三)另參諸告訴人內褲，以酸性磷酸酵素法檢測結果，呈弱陽
      性反應，以顯微鏡檢未發現精子細胞，經抽取DNA 檢測，
      人類DNA 及男性Y 染色體DNA 定量結果，為男女DNA 混合
      ，男性Y 染色體DNA 含量比例偏低，未進行體染色體DNA-
      STAR型別檢測，進行男性Y 染色體DNA-STAR型別檢測，鑑
      驗結果：被害人內褲DNA 與涉嫌人廖廷興之Y 染色體DNA-
      STAR型別相同，不排除其來自廖廷興或與廖廷興具有相同
      父系關係之人，有內政部警政署刑事警察局95年4 月6 日
      刑醫字第0950010675號鑑驗書（見96偵1781號偵查卷第27
      頁），在卷可憑。足見告訴人前開證述、指訴內容，應非
      臨訟杜撰，而堪採信。
    (四)至告訴人A 女於警詢、偵查中就按摩時浴巾是否已先自行
      脫除、內褲是否於按摩中由其自行脫除等證述與本院審理
      時不符之處，業經A 女於本院審理時更正，自應以A 女於
      本院證述為準。
    (五)綜上事證可知：
      1.被告廖廷興與A 女因承租房屋而認識，得知A 女近來與
        男友感情不順導致情緒低落，且迷信算命，基於妨害性
        自主之犯意，利用A 女感情遭逢不順、迷信之心理，於
        94 年12 月19日某時，在A 女租屋處向A 女誆稱自己為
        他人按摩能幫運勢不佳之人改運，致A 女陷於錯誤，深
        信按摩能改運，而同意讓廖廷興對其施以按摩之術，A
        女並依廖廷興所述，於按摩前先行沐浴進行淨化儀式，
        於沐浴後僅著內褲、外裹浴巾等情以觀，益徵被告對於
        告訴人僅同意被告以按摩方式為其改運，而非同意發生
        性行為有所認識。
      2.嗣被告於同日晚上8 時到9 時之間再度前往前開A 女承
        租套房內，要A 女趴在床上，任由被告按摩背部、臀部
        等部位。被告廖廷興並於按摩過程中，持續以言詞安撫
        A 女放鬆，一面自行脫除衣、褲，且口中念念有詞，讓
        A 女誤認被告正施以按摩之術為她改運而解除戒心，被
        告竟趁A 女浴巾脫除、內褲因按摩脫離臀部，及背對自
        己無從防備之違反A 女意願之方法，將生殖器插入A 女
        之性器官內而強制性交得逞。A 女驚覺有異轉身掙扎以
        手將被告推開，被告立即將性器官抽出等情，益見被告
        將生殖器插入A 女之性器官內，係違反告訴人A 女意願
        ，足資認定。從而，被告前開自白內容核與前開事證相
        符，而堪採信。
    (六)綜上所述，本件事證已臻明確，被告妨害性自主犯行洵堪
      認定，應予依法論罪科刑。
二、論罪科刑部分：
  (一)按被告行為後，刑法部分條文業於94年1 月7 日修正，94年
    2 月2 日經總統令公布，並於95年7 月1 日起施行。修正後
    刑法第2 條第1 項規定：「行為後法律有變更者，適用行為
    時之法律。但行為後之法律有利於行為人者，適用最有利於
    行為人之法律。」，此條規定與刑法第1 條罪刑法定主義契
    合，係規範行為後法律變更所生新舊法比較適用之準據，是
    刑法第2 條本身雖經修正，尚無比較新舊法之問題。又比較
    時應就罪刑有關之共犯、未遂犯、想像競合犯、牽連犯、連
    續犯、結合犯、以及累犯加重、自首減輕暨其他法定加減（
    如身分加減）與加減例等一切情形，綜其全部罪刑之結果而
    為比較（最高法院95年度第8 次刑事庭會議決議參照）。查
    被告為上開犯行後，茲就比較情形分述如下：
    1.被告行為時之修正前刑法第10條第5 項規定為：「稱性交
      者，謂左列性侵入行為：以性器進入他人之性器、肛門或
      口腔之行為。二、以性器以外之其他身體部位或器物進入
      他人之性器、肛門之行為」；修正後第10條第5 項規定為
      ：「稱性交者，謂非基於正當目的所為下列侵入行為：以
      性器進入他人之性器、肛門或口腔，或使之接合之行為。
      二、以性器以外之其他身體部位或器物進入他人之性器、
      肛門，或使之接合之行為。」，不論依修正前或修正後之
      規定，本案被告前開所為均屬性交行為，自無比較適用之
      問題，應依一般法律適用原則適用裁判時法之規定（最高
      法院95年度第21次刑事庭會議決議意旨參照）。
    2.緩刑係屬刑罰執行事項，逕予適用新法，無須為新舊法之
      比較（最高法院95年度第8 次刑事庭會議決議參照）
    3.綜上，本件被告行為後，刑法修正對於被告並無有利或不
      利之情形，自應適用修正後刑法規定。
  (二)核被告所為，係犯刑法第221 條第1 項之對於女子以其他違
    反意願之方法而為性交罪。
  (三)末按，刑法第59條規定犯罪之情狀可憫恕者，得酌量減輕其
    刑，其所謂「犯罪之情狀」，與同法第57條規定科刑時應審
    酌之一切情狀，並非有截然不同之領域，於裁判上酌減其刑
    時，應就犯罪一切情狀予以全盤考量，審酌其犯罪有無可憫
    恕之事由（即有無特殊之原因與環境，在客觀上足以引起一
    般同情，以及宣告法定最低度之刑是否猶嫌過重等情），以
    為判斷（最高法院80年度台覆字第39號、95年度台上字第61
    57號判決要旨參照）。而刑法第221 條第1 項以其他違反其
    意願之方法而為性交罪之法定刑為3 年以上10年以下有期徒
    刑，刑度堪稱重大。而同為性交之人，其原因動機不一，犯
    罪情節亦未必盡同，於此情形下，倘依其情狀處以3 年以下
    有期徒刑即足以懲儆，並可達防衛社會之目的者，自非不可
    依客觀之犯行與主觀之惡性二者加以考量其情狀是否具有顯
    可憫恕之處，適用刑法第59條規定酌量減輕其刑，期使個案
    裁判之量刑斟酌至當，符合比例原則。本件被告與A 女經由
    租屋認識，於閒聊中得知A 女情緒低落、且迷信算命，乃利
    用A 女感情遭逢不順、迷信之心理，向A 女誆稱自己為他人
    按摩能幫運勢不佳之人改運，而A 女因自身崇尚算命之術而
    陷於錯誤，相信由被告對其施以按摩之術即得改運，而同意
    讓廖廷興為其按摩改運，且於沐浴更衣後，由被告在A 女承
    租套房內，以A 女僅著內褲、外裹浴巾方式，趴在床上任由
    被告按摩背部、臀部部位，被告因一時之情慾，在A 女未能
    防備之際，違反A 女意願，將性器官插入A 女性器官內，其
    認知與行為之偏差固有可議，惟被告對告訴人並未施以脅迫
    、強暴之力造成其身體之傷害，且被告於A 女驚覺反抗後，
    隨即停止離去，顯見其確係一時情慾失控而為本件犯行，並
    非惡性重大，且於本院準備程序、審理時坦承錯誤，並與A
    女達成以新臺幣（下同）35萬元和解，並已支付25萬元，亦
    有和解筆錄附卷可按，足見其已極力彌補損害，而具悔悟之
    心。是本院綜核前情，認本案被告犯罪之情節情輕法重，在
    客觀上足以引起一般同情，即予宣告法定低度刑期，猶嫌過
    重，而堪憫恕，爰依刑法第59條規定減輕其刑。
  (四)爰審酌被告為一己之情慾，對他人為強制性交行為，妨害他
    人性自主權，致告訴人之身心受創，惟念及被告於本院準備
    程序、審理時已坦承犯行，顯有悔意，犯後態度尚可，被告
    無犯罪前科，素行尚佳，且於本院審理時當庭與告訴人達成
    和解已如前述，告訴人並當庭表示原諒被告，希望能從輕量
    刑，暨其生活狀況、品行、被告總智商為69，經鑑定雖未達
    輕度智障礙之程度，但屬邊緣性智能等一切情狀，亦有行政
    院衛生署桃園療養院99年1 月4 日桃療醫字第0990000006號
    函覆之性侵害加害人鑑定報告書（見98審訴第60-62 頁）在
    卷可憑，爰量處如主文所示之刑，以資懲戒。
  (五)又被告前未曾受有期徒刑以上刑之宣告，此有臺灣高等法院
    被告前案紀錄表附卷可稽，被告一時失慮致罹刑典，犯後已
    坦白犯罪，甚有悔意，且告訴人A 女既已當庭表示願意原諒
    被告，希望被告能過著正常人生活，給被告一個改過自新機
    會，被告經此偵審程序及刑之宣告後，應知警惕，信無再犯
    之虞，併考量被告患有情感性精神病，且持續治療中，目前
    有正當工作，本身育有1 名罹患先天性成骨不全症即俗稱玻
    璃娃娃兒童仰賴其照顧，亦據被告、告訴人陳述在卷，亦有
    行政院衛生署新竹醫院診斷證明書、98年7 月28日新醫歷字
    第0980004658號函及函覆病歷（見本院98審訴27號卷第27-2
    8 頁、第31-54 頁）在卷可憑，本院認所宣告之刑暫不執行
    為適當，併諭知緩刑3 年，以啟自新。再按非拘束人身自由
    之保安處分適用裁判時之法律，刑法第2 條第1 項定有明文
    ；及犯刑法第91條之1 所列之罪，而受緩刑之宣告者，應於
    緩刑期間付保護管束，刑法第93條第1 項第1 款亦定有明文
    。本件被告所犯為刑法第221 條之罪，屬同法第91條之1 第
    1 項所列之罪，其既經宣告緩刑，自應依刑法第93條第1 項
    第1 款規定，併為緩刑期間付保護管束之諭知，俾由執行機
    關能予適當督促，並由觀護人給予適當之協助及指導，以觀
    後效。
  (六)再本案犯罪期間雖於96年4 月24日前，並為中華民國減刑條
    例第3 條第1 項第15款所定之罪名，惟因被告係被宣告逾有
    期徒刑1 年6 月之刑，自不得依前開減刑條例予以減刑，附
    此敘明。
三、有關強制治療部分：
    (一)次按刑法關於拘束人身自由保安處分之強制治療於88年4
      月21日修正公布後，增訂同法第91條之1 規定：「犯第22
      1 條至第227 條、第228 條、第229 條、第230 條、第23
      4 條之罪者，於裁判前應經鑑定有無施以治療之必要。有
      施以治療之必要者，得令入相當處所，施以治療。前項處
      分於刑之執行前為之，其期間至治癒為止。但最長不得逾
      3 年。前項治療處分之日數，以1 日抵有期徒刑或拘役1
      日或第42條第4 項裁判所定之罰金額數」。嗣該條文於94
      年2 月2 日修正公布，並自95年7 月1 日施行，將上開規
      定改為：「犯第221 條至第227 條、第228 條、第229 條
      、第230 條、第234 條、第332 條第2 項第2 款、第334
      條第2 款、第348 條第2 項第1 款及其特別法之罪，而有
      下列情形之一者，得令入相當處所，施以強制治療：一、
      徒刑執行期滿前，於接受輔導或治療後，經鑑定、評估，
      認有再犯之危險者。二、依其他法律規定，於接受身心治
      療或輔導教育後，經鑑定、評估，認有再犯之危險者。前
      項處分期間至其再犯危險顯著降低為止，執行期間應每年
      鑑定、評估有無停止治療之必要」。就治療言，即由刑前
      治療改為刑後治療，但治療期間則未予限制，而且治療處
      分之日數，復不能折抵有期徒刑或拘役刑期。此項規定與
      修正前舊法規定比較觀之：舊法第91條之1 第3 項明定強
      制治療處分之日數可以折抵有期徒刑、拘役或罰金易服勞
      役之折算日數。折抵日數清楚，無虞行刑期間之表現優劣
      ，致受折抵日數不一之不確定因素干擾。復因強制治療期
      限明確，免致形成不定期限剝奪人身自由流弊。依舊法規
      定其鑑定報告仍應經審判程序之調查、辯論，保障被告之
      聽審權，予被告防禦權充分行使。新法規定之強制治療程
      序，依修正監獄行刑法第81條第1 項、第82條之1 、第83
      條第1 項等相關規定，均未予被告聽審權以行使防禦權之
      訴訟基本權機會，較不利於被告。故行為若在舊法時代，
      應適用舊法規定，就刑之執行前有無施以治療之必要，加
      以審認、諭知（最高法院96年度第3 次刑事庭會議決議可
      資參酌）。
    (二)就此本院依職權囑託行政院衛生署桃園療養院鑑定，該院
      認：被告意識清楚，外觀可，注意力可集中，態度配合，
      情緒顯焦慮狀，言語可切題回答，行為無異常表現，思考
      流程無明顯異常，無妄想、無幻覺、驅力可，一般判斷力
      可。被告智能表現落於輕度智能不足範圍，總智商69，語
      言智商78、操作智商63，和其職業及生活功能表現比較，
      未有明顯差距，其操作能力可能因情緒狀況而受影響，在
      認知上，注意力呈重度障礙，注意力速度極慢，持續度稍
      差。診斷上較保守看待，至少符合未明示憂鬱症，屬於輕
      度智能不足範圍，但與臨界值70僅有1 分之差距，且認知
      上，注意力呈重度障礙，注意力速度極慢，持續度稍差，
      這些皆會影響受測結果之表現，故其智能應在邊緣性智能
      ，應未達輕度智能障礙之程度。被告應屬於一般強制性交
      之加害人，其犯行屬於中低危險性，中低再犯性，建議不
      需接受性侵害相關之特殊治療（包括個別或團體治療）之
      事實，亦有該院99年1 月14日桃療醫字第0990000006號函
      附之性侵害加害人鑑定報告書附卷可憑（見本院98審訴27
      號卷第60頁至62頁）。本院參酌前開鑑定結果，並佐以修
      正前刑法第91條之1 第1 項規定性侵害犯罪行為人施以強
      制治療，其立法目的係為使性犯罪者藉醫療處遇治療、矯
      正其偏差行為，避免再犯，進而減少性犯罪之發生，故應
      以性表達其攻擊需求和感覺，而有較高之再犯之虞者，方
      有施以強制治療之必要等情，審酌被告既無重大精神疾患
      ，且本案被告犯行行為發生於94年間，距今已5 年餘，期
      間被告並未為其他妨害性自主犯嫌，尚無積極證據有高度
      再犯之虞慮，故本案被告無施以治療之必要，末此敘明。
據上論斷，應依刑事訴訟法第299 條第1 項前段，刑法第2 條第
1 項、第221 條第1 項、第74條第1 項第1 款、第93條第1 項第
1 款，判決如主文。
本案經檢察官劉得為到庭執行職務。
中    華    民    國   100    年    2     月    9     日
                  刑事第四庭    審判長法  官  黃美文
                                      法  官  張詠晶
                                      法  官  邱玉汝
以上正本證明與原本無異。
如不服本判決應於收受判決後10日內向本院提出上訴書狀，並應
敘述具體理由。其未敘述上訴理由者，應於上訴期間屆滿後20日
內向本院補提理由書(均須按他造當事人之人數附繕本)「切勿逕
送上級法院」。
中    華    民    國   100    年    2     月    9     日
                                      書記官  田宜芳
附錄本案論罪科刑法條：
刑法第221條：
對於男女以強暴、脅迫、恐嚇、催眠術或其他違反其意願之方法
而為性交者，處三年以上十年以下有期徒刑。
前項之未遂犯罰之。